# 优先级、引导级合伙人在投资决策委员会中享有的表决权

提问人：cpab 时间：2017-09-18 00:20:05
以投资为目的合伙企业 合伙企业的出资人分别为：优先级有限合伙人 2 名，引导级合伙人 1 名，劣后级有限合伙人 1 名，管理人 1 名。
投资决策委员会为投资的决策机构，各合伙人分别在投资决策委员会中委派 1 名委员。对于各合伙人在投委会的表决权均为一样，没有对优先级及引导级合伙人有限制。 优先级合伙人及引导级合伙人享有固定收益，管理人向合伙企业收取管理费。
请教： 1 、 优先级及引导级合伙人享有固定收益，属于合伙企业的债。但其在投委会的表决权与劣后级合伙人一样，故其享有的权力为实质性权利，并不是保护性权利。对吗？ 2 、 劣后级合伙人之所以合并合伙企业，是由于（ 1 ）劣后级合伙人虽不能主导合伙企业的相关活动，但承担了合伙企业的主要可变回报。劣后级合伙不能控制投委会，是由于为吸引优先级、引导级合伙人的资金，优先级及引导级人合伙为了资金的安全及收益能实现，采取的措施。（ 2 ）由于合伙企业只有劣后级一名权益出资人，故只能由这一权益出资人合并。合并的理由（ 1 ）及（ 2 ）都对吗？ 3 、由于优先级及引导级合伙人在投资决策委员会中享有的权利为实质性权利，故唯一的劣后级合伙人不能控制投委会，不能主导合伙人的相关活动，故不能合并合伙企业。这样判断对吗？

回答人：chenyiwei
1 、享有保本承诺和固定收益保障的优先级及引导级合伙人，其行使表决权的目的是保障合伙协议约定的固定收益的实现，而不是参与合伙企业的投资决策以分享利润，因此是保护性权利。 2 、扣除保护性权利，只计算实质性权利，则劣后级合伙人仍可以主导合伙企业的相关活动，即投资的进入和退出决策。基于“控制三要素”模型，如不能主导相关活动则不能合并，所以你说的两条理由中（ 1 ）不成立。 3 、你的理解不恰当，唯一的劣后级合伙人应合并该合伙企业。